# 违规收入

提问人：guoji2020 时间：2021-07-07 12:33:07
陈老师好！
关于新收入准则的会计事项向您请教。
（一)关于合同的事项
1 、请问关于合同成立的事项是否一定是要符合我们国家合同法的情况，如果双方签订的合同从开始就属于无效的情况，但是双方已经履行了履约义务并收到对价的情况。我认为依旧可以进行收入的确认，因为合同属于方式有手段，收入的目的是履行了履约义务并预计收到对价。不知道是否可以这样理解。比如卖假货，卖假货双方签订的合同是无效的。如果双方履行了义务就需要确认收入。我想问的另一个问题是这种情况是即不是按照合同的方式确认的也不是按照惯例的方式确认的（因为没有合同，我理解准则中的合同批准和惯例确认收入是不包含违法的情况的）。那末这种情况就是属于除合同确认及惯例的情况了。我的问题是收入准则中是否存在非合同非惯例需要确认的情况，还是这种违法的情况也依然要往合同确认及惯例上解释，如果需要解释的话如何理解这种情况也是符合合同确立和惯例确认收入的情况呢。
2 、如果公司与其关联方签订的合同，价格显失公允的话，差额部分是否要按照权益性交易进行会计处理呢

回答人：chenyiwei
1 、新收入准则第五条规定了合同成立的条件，并不一定对应于法律上对合同的形式要求和合规性要求。基于民事纠纷“不告不理”的原则，即使合同形式不符合法律规定，但双方均认可，也均照此执行，由此导致的财务影响，也可以确认收入和成本。即使合同本身包含违法的内容，在会计上可能也可以确认收入，但同时要考虑违法行为的法律后果的财务影响，例如被没收违法所得的风险等，这应当通过或有事项准则来处理。
2 、是，按权益性交易原则处理。